【裁判字號】    98,審易,1584
【裁判日期】    981030
【裁判案由】    恐嚇取財
【裁判全文】
臺灣士林地方法院刑事判決            98年度審易字第1584號
公  訴  人  臺灣士林地方法院檢察署檢察官
被      告  甲○○ （原名李承.
上列被告因恐嚇案件，經檢察官聲請簡易判決處刑（98年度偵字
第7544號），本院內湖簡易庭認為不宜以簡易判決處刑（98年度
湖簡字第471 號），簽移本院刑事庭改依通常程序審理，經訊問
被告後，被告於準備程序中就被訴事實為有罪之陳述，本院認宜
由受命法官獨任改依簡式審判程序審理，並判決如下：
    主    文
甲○○以加害名譽之事，恐嚇他人致生危害於安全，處拘役伍拾
日，如易科罰金以新臺幣壹仟元折算壹日。緩刑貳年。
    犯罪事實
一、甲○○（原名李承錞）不滿前男友乙○○未依約交付生活費
    ，基於恐嚇危害安全之犯意，於民國97年11月17日下午，在
    臺北市士林區○○○路5 巷11號2 樓住處內，上網登入乙○
    ○部落格留言恫稱：「如果你現在不允諾20號會匯款1 萬元
    ，我就用現在你看到的這個帳號，上網寫你嫖妓一次250 還
    嫌爛的事情，你就慢慢收拾吧…」等語，另於同日以手機門
    號0000000000號傳送簡訊予乙○○而恫稱：「我要上網去貼
    你嫖妓一次250 用了32次還嫌爛﹗你20號最好乖乖匯款！別
    怪我無情」等加害身體、名譽、財產等語，致乙○○心生畏
    懼，致生危害於安全，並報警處理始悉上情。
二、案經乙○○訴由桃園縣政府警察局桃園分局報請臺灣桃園地
    方法院檢察署呈請臺灣高等法院檢察署檢察長令轉臺灣士林
    地方法院檢察署偵查後起訴。
    理    由
壹、程序方面：
一、本案於訴訟繫屬後，起訴書起訴之犯罪事實及應適用之法條
    ，基於同一之社會基本事實，經檢察官當庭減縮犯罪事實及
    更正起訴法條為刑法第305 條之恐嚇危害安全罪（見本院卷
    98年10月19日準備程序筆錄第2 頁），其減縮部分起訴事實
    及更正後應適用之法條，已非屬刑事訴訟法第284 條之1 應
    行合議審判案件，爰由原受命法官獨任改依簡式審判程序審
    理，先予敘明。
貳、實體方面：
一、訊據被告甲○○（原名李承錞）對於上開恐嚇之犯行坦承不
    諱（見本院卷民國98年10月19日準備程序筆錄第2 頁、審判
    筆錄第2 至4 頁），核與告訴人即證人乙○○之指述相符（
    見臺灣桃園地方法院檢察署98年偵字第6857號卷第12至13頁
    、第18至20頁），並有手機照片2 張與網路列印資料1 份附
    卷可稽（見臺灣桃園地方法院檢察署98年偵字第6857號卷第
    15頁、第22至23頁），均可佐被告前開出於任意性之自白與
    事實相符，得採為認定事實之證據。本件事證明確，被告恐
    嚇危害安全犯行已堪認定，應依法論科。
二、按刑法第346 條之恐嚇取財罪，須以為自己或第三人不法所
    有之意圖及以恐嚇使人將本人或第三人之物交付之行為為構
    成要件，缺一即不能成立該罪；又行為人僅以恐嚇方法使人
    交付財物，而無不法所有之意圖者，縱令其行為或可成立他
    項罪名，要無以刑法第346 條恐嚇取財罪相繩之餘地（最高
    法院80年度臺上字第3810號判決、70年度臺上字第1046號判
    決、24年度上字第3666號判例參照），經查，告訴人迭於警
    訊、偵查及本院審理時自承，曾承諾給予被告分手費6 萬元
    ，顯見被告係基於索討民事債務之意，而為恐嚇危害安全之
    舉，是被告主觀上無不法所有之意圖，起訴書認其係犯刑法
    第346 條之恐嚇取財罪，容有誤會，惟此部分業經蒞庭檢察
    官當庭更正，基於檢察一體之原則，本院自無庸變更起訴法
    條，合先敘明。
三、核被告所為係犯刑法第305 條恐嚇危害安全罪。爰審酌被告
    無前科，素行良好，現為在學之學生，年輕識淺，一時因處
    理與告訴人分手之感情問題不慎，誤蹈刑律，現已知情事輕
    重並坦承犯行，且由卷附被告所提具之網路部落格留言可知
    ，告訴人本身亦有多次以網路匿名（但其發言之網路位置均
    在告訴人住所或其住所所在之網咖），甚而於自己網站部落
    格，任意指摘被告身染性病，甚而指稱被告父母設局仙人跳
    等不堪文字等情。再審酌被告為一妙齡女大學生，與告訴人
    年齡差距超過10歲，父親為知名律師，家世背景良好，家中
    環境殷實，告訴人僅係架設網站為人勘輿之命理師，且被告
    之父母均始終反對被告與告訴人交往，衡情倘兩人業已因不
    合分手，被告或被告之父母躲避告訴人或與告訴人切割尚且
    不及，絕無可能無端挑釁或騷擾告訴人之理。足見被告一再
    陳稱：其本件失當行為，係因與告訴人於分手後，不堪告訴
    人不斷騷擾，且辱罵妓女後所為，甚而於本院於民國98年9
    月22日行準備程序之後，被告尚且傳輸內容為佛經之簡訊予
    告訴人，乃因告訴人不斷匿名於網路上散佈被告、被告父母
    之不實訊息所致等語，尚屬信而有徵。甚而，由卷附告訴人
    多篇涉嫌妨害被告或被告父母名譽之發言，被告方面均未曾
    就此對告訴人提出刑事告訴，然告訴人卻對於被告不斷興訟
    以觀，更顯見，告訴人、被告分手，被告及其父母當係極力
    避免主動與告訴人有何接觸，甚而避免興訟而憑生事端等情
    ，及被告品行、智識程度、生活狀況兼衡犯罪之動機、目的
    、手段等一切情狀，量處如主文所示之刑，並諭知易科罰金
    之折算標準。又被告未曾因故意犯罪受有期徒刑以上刑之宣
    告，有臺灣高等法院被告前案紀錄表在卷可參，雖因情緒控
    制不佳，對於告訴人分手後之言詞刺激，未能控制情緒，一
    時失慮而為本次犯行，惟犯後於本院審理時已坦承犯行，態
    度尚佳，且已接受身為律師之父親勸告，前往就醫以幫助管
    控自身情緒，且因本次感情事件，業已罹於多項訟累，教訓
    已深，當可認經此偵、審程序，應知所警惕，信無再犯之虞
    ，因認前開宣告之刑以暫不執行為適當，併予宣告緩刑2 年
    ，用啟自新。
四、據上論斷，應依刑事訴訟法第273 條之1 第1 項、第299 條
    第1 項前段，刑法第305 條、第41條第1 項前段、第74條第
    1 項第1 款，刑法施行法第1 條之1 ，判決如主文。
五、本案經檢察官曾勁元到庭執行職務。
中    華    民    國    98    年    10    月    30    日
                  刑事第一庭法  官  王沛雷
以上正本證明與原本無異。
如不服本判決應於收受判決後10日內向本院提出上訴書狀，並應
應敘述具體理由。其未敘述上訴理由者，應於上訴期間屆滿後20
日內向本院補提理由書（均須按他造當事人之人數附繕本）「切
勿逕送上級法院」。
                            書記官  吳尚文
中    華    民    國    98    年    10    月    30    日
附錄本案論罪科刑法條全文
中華民國刑法第305條（恐嚇危害安全罪）
以加害生命、身體、自由、名譽、財產之事，恐嚇他人致生危害
於安全者，處2 年以下有期徒刑、拘役或3 百元以下罰金。


司法院資訊處製作；財團法人民間司法改革基金會備份。
